臺灣屏東地方法院刑事判決　　　　　　　94年度簡上字第79號
上　訴　人　臺灣屏東地方法院檢察署檢察官
被　　　告　戊○○　男　26歲（民國67年10月28日生）
上列上訴人因被告詐欺案件，不服本院刑事庭94年度簡字第548
號，中華民國94年5月12日刑事簡易判決（檢察官聲請簡易處刑
案號：台灣屏東地方法院檢察署94年度偵字第1889號）提起上訴
，暨移送併辦（台灣屏東地方法院檢察署94年度偵字第2634號）
，本院管轄第二審合議庭，認為應適用通常程序審判，自為第一
審判決，判決如下：
    主  文
原判決撤銷。
戊○○連續意圖為自己不法之所有，以詐術使人將本人之物交付
，處有期徒刑柒月。
    理  由
一、構成犯罪事實：
  (一)戊○○曾於民國九十四年一月間，因詐欺案件經本院判決有
    期徒刑五月確定（不構成累犯），仍不知悔改，復意圖為自
    己不法之所有，基於詐欺之概括犯意，於附表所示之時間、
    地點，向附表所示被害人欄之人詐稱出售電腦網路線上遊戲
    「古惑人生」之裝備，致被害人等陷於錯誤，而分別交付如
    附表所示之金額予戊○○，嗣為警循線查獲。
  (二)案經屏東縣警察局潮州分局報由台灣屏東地方法院檢察署檢
    察官聲請簡易判決處刑及移送併辦。
二、認定犯罪事實所根據的證據及理由：
  (一)前述犯罪事實，被告戊○○在警察局、檢察官訊問時及本院
    審理中均已經自白明確。
  (二)前項自白，核與被害人己○、庚○○、丁○○、乙○○及證
    人李國榮陳述之情節相符，並有切結書一紙、0000000000與
    0000000000行動電話通聯紀錄可參。
  (三)是依上開被害人指述內容及卷附之各項文書、證物等補強證
    據已足資擔保被告於本院調查、審理中所為之上開任意性自
    白之真實性，按據刑事訴訟法第一百五十六條之規定，自得
    據被告前開任意性自白及各該補強證據，採信被告任意、真
    實之自白，認本件事證明確，被告犯行洵堪認定，應予依法
    論科。
三、撤銷改判的理由：
  (一)撤銷原判決的理由：
    原判決對於屬聲請簡易判決處刑效力所及而未於處刑書中
    明之「附表編號第五、六之犯罪行為」部分，不及審酌，自
    有未洽。
  (二)自為判決的論罪科刑理由：
    1.核被告戊○○所為，係犯刑法第三百三十九條第一項之詐
      欺取財罪。
    2.被告就上開五次詐欺取財行為，時間均緊接，所犯基本構
      成要件均相同，顯均係出於概括犯意反覆為之，均為連續
      犯，應各依刑法第五十六條之規定以一罪論，並加重其刑
      。
    3.檢察官雖僅就附表編號一至四部分之犯罪行為聲請簡易判
      決處刑，餘者未於處刑書中敘及，但連續犯為裁判上一罪
      ，檢察官就犯罪事實一部聲請簡易判決處刑，依刑事訴訟
      法第二百六十七條規定，其效力及於全部，法院自屬有權
      全部審判。
    4.爰審酌被告係正值青壯年，不思己力賺取所需，好逸惡勞
      ，被告多次詐欺他人財物、惡性重大，惟於本院審理時均
      已坦承犯行，犯罪後態度良好等一切情狀，量處如主文第
      二項之記載（原審審理之範圍較少，檢察官移送併辦之後
      ，本院審理之範圍較多，自應量處較原審為重之刑）。
    5.按檢察官聲請以簡易判決處刑之案件，經法院認為有第四
      百五十一條之一第四項但書之情形者，應適用通常訴訟程
      序審判之，刑事訴訟法第四百五十二條定有明文。另按對
      於簡易判決之上訴，準用刑訴法第三編第一章及第二章之
      規定，管轄第二審之地方法院合議庭受理簡易判決上訴案
      件，應依通常程序審理。其認案件有刑事訴訟第四百五十
      二條之情形者，應撤銷原判決，逕依通常程序為第一審判
      決，法院辦理刑事訴訟簡易程序案件應行注意事項第十四
      項亦定有明文。本件檢察官聲請簡易判決處刑意旨未就被
      告如附表編號五、六之詐欺取財犯行一併聲請本院以簡易
      判決處刑，而被告於九十四年一月間曾犯同類型之詐欺取
      財罪，經本院於同年一月三十一日判決有期徒刑五月後，
      仍不知悔改，再犯多次之詐欺取財罪，自不得對被告宣告
      緩刑或量處得易科罰金之有期徒刑六月，足認本件不合刑
      事訴訟法第四百四十九條所定得以簡易判決處刑之案件，
      而有刑事訴訟法第四百五十一條之一第四項但書第一款之
      情形，故依前揭規定，應由本院合議庭準用同法第三百六
      十九條第二項規定適用第一審通常程序而為之第一審通常
      程序判決，被告自得就本判決提起上訴
四、適用法律之依據：
    (一)刑事訴訟法第四百五十五條之一第三項、第三百六十九條
      第一項前段、第二百九十九條第一項前段。
    (二)刑法第五十六條、第三百三十九條第一項。
中　　華　　民　　國　　94　　年　　7 　　月　　14　　日
              刑事第五庭 審判長 法  官    羅森德
                                法  官    楊文廣
                                法  官    林柏泓
以上正本證明與原本無異。
如不服本判決應於收受本判決送達後十日內向本院提出上訴書狀，
其未敘述上訴理由者，並得於提起上訴後十日內向本院補提理由
書狀（均須按他造當事人之人數附繕本）「切勿逕送上級法院」
中　　華　　民　　國　　94　　年　　7 　　月　　18　　日
                                書記官    滕一珍
附表：
┌──┬────┬────┬─────┬───┬────┐
│編號│犯罪時間│犯罪地點│犯罪方法　│被害人│詐得金額│
├──┼────┼────┼─────┼───┼────┤
│一　│九十四年│屏東縣潮│向被害人謊│己○　│三萬七千│
│　　│二月十一│州鎮四春│稱出售電腦│　　　│元　　　│
│　　│日下午九│里盛春路│線上遊戲古│　　　│　　　　│
│　　│時十分　│四十號　│惑人生之虛│　　　│　　　　│
│　　│　　　　│　　　　│擬裝備道具│　　　│　　　　│
├──┼────┼────┼─────┼───┼────┤
│二　│九十四年│屏東縣潮│向被害人謊│庚○○│三萬二千│
│　　│二月十二│州鎮四春│稱出售電腦│　　　│元　　　│
│　　│日下午一│路四十號│線上遊戲古│　　　│　　　　│
│　　│時三十分│　　　　│惑人生之虛│　　　│　　　　│
│　　│　　　　│　　　　│擬裝備道具│　　　│　　　　│
├──┼────┼────┼─────┼───┼────┤
│三　│九十四年│屏東縣潮│向被害人謊│甲○○│二萬五千│
│　　│二月十六│州鎮四春│稱出售電腦│　　　│元　　　│
│　　│日下午六│路四十號│線上遊戲古│　　　│　　　　│
│　　│時　　　│　　　　│惑人生之虛│　　　│　　　　│
│　　│　　　　│　　　　│擬裝備道具│　　　│　　　　│
├──┼────┼────┼─────┼───┼────┤
│四　│九十四年│屏東縣潮│向被害人謊│丁○○│九千元　│
│　　│二月二十│州鎮四春│稱出售電腦│　　　│　　　　│
│　　│日下午二│路四十號│線上遊戲古│　　　│　　　　│
│　　│時三十分│　　　　│惑人生之虛│　　　│　　　　│
│　　│　　　　│　　　　│擬裝備道具│　　　│　　　　│
├──┼────┼────┼─────┼───┼────┤
│五  │九十四年│屏東縣潮│向被害人謊│丙○○│一萬元  │
│　　│四月十三│州鎮四春│稱出售電腦│　　　│　　　  │
│　　│日      │路四十號│線上遊戲古│　　　│　　　　│
│　　│　　　  │　　　　│惑人生之虛│　　　│　　　　│
│　　│　　　　│　　　　│擬裝備道具│　　　│　　　　│
│    │        │        │          │      │        │
├──┼────┼────┼─────┼───┼────┤
│六　│九十四年│屏東縣潮│向被害人謊│乙○○│二萬五千│
│　　│四月十七│州鎮四春│稱出售電腦│　　　│元　　　│
│　　│日上午七│路四十號│線上遊戲古│　　　│　　　　│
│　　│時      │　　　　│惑人生之虛│　　　│　　　　│
│　　│　　　  │　　　　│擬裝備道具│　　　│　　　　│
│    │　　　　│        │          │      │        │
└──┴────┴────┴─────┴───┴────┘
